# **AÏNA LAGRANDE**

## **DEVÉLOPPEUSE FRONT-END**

Passionnée et expérimentée en développement front-end, je possède une solide formation académique complétée par une expérience professionnelle significative. J'ai une bonne maîtrise des technologies web et une capacité à apprendre rapidement et à m'adapter à divers environnements technologiques me permet de contribuer efficacement à des projets innovants.

#### **HARD SKILLS**

Vue

React

Drupal

Civicrm

Dataviz

HTML/CSS/Scss

Twig

Bootstrap

**PHP** 

SQL

Accessibilité

Cypress

GraphQL

## **SOFT SKILLS**

Communication

Adaptation

Ambition

Autonomie

## **CONTACTEZ -MOI**

35000,RENNES 06 23 69 69 84 ainapukipuki@gmail.com https://github.com/ainaLagrande

## **PORTFOLIO**

https://ainalagrande.github.io/portfolio/

#### **FORMATIONS**

2021-2022 OPENCLASSROOMS

Développeuse d'application Front-End Bac+3/4

2020-2021 3WA

Développeuse web

#### **EXPÉRIENCES PROFESSIONNELLES**

#### **DÉVELOPPEUSE FRONT-END**

Septembre 2022 - Aujourd'hui

Développeuse au sein du groupe Cyim à Rennes, j'occupe ce poste depuis plus d'un an. Au cours de cette période, j'ai travaillé avec diverses technologies, ce qui m'a permis de développer une expertise polyvalente dans différents domaines technologiques.

#### ALTERNANTE DÉVELOPPEUSE FRONT-END

Septembre 2021 - Septembre 2022 Alternance au sein de l'école Openclassroom.